# 关联往来抵消存在时间差时怎么处理

提问人：已 转 非 执业 时间：2022-07-04 09:44:12
@chenyiwei
陈版主，您好，我公司有境外一家子公司，位于白俄罗斯，对方在 6 月中旬已支付货款，由于近期局势问题，审核时间较长，截止 7 月初境内账户尚未收到该款项，那么在合并报表上该笔抵消怎么处理合适呢？
是否可以考虑业务实质，在合并报表层面计提银行存款-未达账项同时核销对子公司的往来款再抵消？相对来说，比不计提，直接在合并层面体现一笔内部往来款似乎更好一些。
期待陈老师的指导，谢谢。

回答人：chenyiwei
内部往来在合并报表层面应抵销。主帖中的问题实际上是在途货币资金，可以在合并报表中单列一项“其他货币资金——在途货币资金”。同时由于近期局势问题，如果导致款项最终能够汇回国内的不确定性较大的，还应谨慎考虑是否有必要计提减值准备。

提问人：gpqg 时间：2022-10-19 09:13:24
请教陈版，其他货币资金-在途货币资金，这么列示的依据是什么呢？谢谢。

回答人：chenyiwei
这是上下级公司之间截至资产负债表日尚在汇缴过程中的款项。严格来说债务人已经是银行而不是内部企业。